【裁判字號】    97,訴,853
【裁判日期】    970924
【裁判案由】    違反槍砲彈藥刀械管制條例
【裁判全文】
臺灣桃園地方法院刑事判決               97年度訴字第853號
公  訴  人  臺灣桃園地方法院檢察署檢察官
被      告  甲○○
指定辯護人  本院公設辯護人  林銘宏
上列被告因違反槍砲彈藥刀械管制條例案件，經檢察官提起公訴
（97年度偵字第4426號），本院判決如下：
    主  文
甲○○未經許可，持有空氣槍，處有期徒刑年貳月，併科罰金
新臺幣伍萬元，罰金如易服勞役，以新臺幣壹仟元折算壹日。扣
案如附表編號１至３所示之物，均沒收。
    事  實
一、甲○○明知未經許可，不得非法持有具殺傷力之槍枝，竟於
    民國96年8 月間某日，至雅虎奇摩拍賣網站上，向某一真實
    姓名、年籍不詳之成年男子，以新臺幣（下同）1 萬元之價
    格，購入如附表編號1 至3 所示之物，而未經許可持有具有
    殺傷力之空氣槍。嗣於97年2 月1 日下午1 時20分許，經警
    據報至甲○○位於桃園縣楊梅鎮○○路93號住處，經甲○○
    同意後執行搜索，而查獲上情，並扣得甲○○所有如附表編
    號1至5所示之物。
二、案件經桃園縣政府警察局楊梅分局報請臺灣桃園地方法院檢
    察署檢察官偵查起訴。
    理  由
一、關於證據能力之認定：
    本案認定犯罪事實所引用之本案卷內所有卷證資料（包含文
    書證據、物證等證據），並無證據證明係公務員違背法定程
    序所取得，且被告及其指定辯護人，於本院審理終結前就卷
    內所有之卷證資料之證據能力均表示無意見，又卷內之文書
    證據，亦無刑事訴訟法第159 條之4 之顯有不可信之情況與
    不得作為證據之情形，則依刑事訴訟法第159 條之5 之規定
    ，本案認定犯罪事實所引用之本案卷證所有文書證據、物證
    等證據，均有證據能力。
二、認定犯罪事實所根據的證據及理由：
（一）被告甲○○於警詢、偵訊及本院審理中自白（見偵卷第7
      至第10頁、第55頁，審卷第16頁），核與下列(二)至(三)之證
      據相符。
（二）如附表編號1 至5 所示之物扣案可佐。
（三）上開扣案如附表編號1 所示之空氣槍1 支（槍枝管制編號
      桃警鑑0000000000），經送桃園縣政府警察局鑑識課鑑定
      結果，認係氣動式槍枝，該槍枝係以外接二氧化碳高壓鋼
      瓶作為發射動力，可發射直徑約6mm 之金屬彈丸，槍長約
      115 cm、高約21.5cm，經實際裝填直徑約6mm 之塑膠彈丸
      試射3 顆，測得其單位面積動能為35.15 、34.68 、35.
      6 2 焦耳/ 平方公分，均超過內政部警政署刑事警察局對
      活豬做射擊測試足以穿入豬隻皮肉層之24焦耳/ 平方公分
      之數據，及超過日本科學警察研究所之研究結果，係彈丸
      面積動能達20焦耳/ 平方公分足以穿入人體皮肉層之數據
      乙節，有桃園縣政府警察局出具之97年2 月25日桃警鑑字
      第0970003744號槍彈鑑定書在卷足參（見偵卷第37至41頁
      ）。準此，扣案之槍枝確具有殺傷力乙節，應堪認定。
（四）綜上所述，被告自白，核與事實相符，應堪採信。本件事
      證明確，被告上揭犯行洵堪認定。
三、論罪科刑的理由：
（一）按槍砲彈藥刀械管制條例第4 條所稱之槍砲、彈藥，依同
      條例第5 條之規定，非經中央主管機關許可，不得製造、
      販賣、運輸、轉讓、出租、出借、持有、寄藏或陳列。扣
      案之4枝 槍枝，既經鑑定均係具殺傷力之空氣槍，屬槍砲
      彈藥刀械管制條例第4 條第1 項第1 款所規定之「空氣槍
      」，故核被告所為，係違反槍砲彈藥刀械管制條例第8 條
???第4 項之未經許可持有空氣槍罪。
（二）量刑理由之說明：
      爰審酌近年來我國非法槍枝、子彈氾濫，嚴重危害國人生
      命、身體及財產之安全，被告無視禁令，持有系爭槍枝之
      行為，對社會治安仍存有潛在之危險，本應嚴罰重懲，惟
      念及被告並無前科紀錄，有臺灣高等法院被告前案紀錄表
      附卷可稽，素行尚佳，犯後坦承犯行，態度尚稱良好，且
      持有系爭槍枝之期間，並未持以犯其他罪，併參以其生活
      狀況、品行、智識程度、犯罪之動機、目的、手段、所生
      危害，爰量處主文所示之刑，及就併科罰金部分諭知易服
      勞役之折算標準，以資懲儆。
（三）沒收部分：
    1.扣案如附表一編號1 所示之空氣槍1 支，經鑑定結果，認
      具有殺傷力，已認定如前，屬違禁物，應依刑法第38條第
      1 項第1 款之規定宣告沒收。
    2.扣案如附表一編號2 所示之物，係被告所有供上開槍枝發
      射動力所用等情，業據被告供承在卷，核屬該槍枝之配件
      ，為槍枝構造之一部分並非單獨使用，應認屬違禁物（最
      高法院81年度台上字第2121號判決參照），自應依刑法第
      38條第1 項第1 款規定宣告沒收。
    3.扣案如附表一編號3 所示之物，雖非違禁物，但為被告所
      有等情，業據被告供陳明確，該等物與上開槍枝結合後，
      已具殺傷力，且經被告供承在卷，應認屬供犯罪所用之物
      ，依刑法第38條第1 項第2 款併予宣告沒收。
    4.另同時遭查獲扣案之如附表編號4 所示之物，經送往桃園
      縣政府警查局鑑定結果，認係氣動式槍枝，可發射直徑約
      6mm 之金屬彈丸，槍長約38cm、高約26cm，經實際裝填直
      徑約6mm 之塑膠彈丸試射3 顆，測得其單位面積動能為13
      .80 、15.94 、12 .10 焦 耳/ 平方公分，不超過內政部
      警政署刑事警察局對活豬做射擊測試結果足以穿入豬隻皮
      肉層之24焦耳/ 平方公分之數據，及不超過日本科學警察
      研究所之研究結果之彈丸面積動能達20焦耳/ 平方公分足
      以穿入人體皮肉層之數據乙節，有桃園縣政府警察局出具
      之97年2 月25日桃警鑑字第0970003744號槍彈鑑定書在卷
      足參（見偵卷第37至41頁），堪認上開空氣槍不具殺傷力
      ，並非違禁物，復非其他依法應沒收之物，爰不宣告沒收
      。
    5.至另扣案之如附表一編號5 所示之物，雖係被告所有，但
      係其養魚所用，並非供被告持有空氣槍所用之物，業據被
      告供承在卷，且無證據證明被告持以供空氣槍使用，核與
      本案被告違反槍砲彈藥刀械管制條例之犯行無關，亦非違
      禁物或其他依法應沒收之物，爰不併予宣告沒收，附此敘
      明。
四、適用法律依據：刑事訴訟法第299 條第1 項前段，槍砲彈藥
    刀械管制條例第8 條第4 項，刑法第11條前段、第42條第3
    項前段、第38條第1 項第1 款、第2 款。
本案經檢察官林安紜到庭執行職務。
中    華    民    國    97    年    9     月    24    日
                  刑事第二庭  審判長法  官  曾淑華
                                    法  官  俞力華
                                    法  官  顧正德
以上正本證明與原本無異。
如不服本判決，應於判決送達後10日內向本院提出上訴狀（應附
繕本），其未敘述上訴理由者，應於上訴期間屆滿後20日內補提
理由書狀於本院，上訴於臺灣高等法院。
                                    書記官  劉晨輝
中    華    民    國    97    年    9     月    24    日
附表：
編號1：扣案之具有殺傷力之空氣槍壹支（槍枝管制編號：桃警
       鑑0000000000號）。
編號2：扣案之二氧化碳小鋼瓶壹瓶。
編號3：扣案之鋼珠彈壹包，ＢＢ加強彈壹包。
編號4 ：扣案之不具有殺傷力之空氣槍壹支（槍枝管制編號：桃
 ????腋?000000000 號）。
編號5：扣案之大鋼瓶壹瓶。
附錄本判決論罪科刑法條
槍砲彈藥刀械管制條例第8條第4項
未經許可，製造、販賣或運輸鋼筆槍、瓦斯槍、麻醉槍、獵槍、
空氣槍或第4 條第1 項第1 款所定其他可發射金屬或子彈具有殺
傷力之各式槍砲者，處無期徒刑或5 年以上有期徒刑，併科新臺
幣1 千萬元以下罰金。
未經許可，轉讓、出租或出借前項所列槍枝者，處5 年以上有期
徒刑，併科新臺幣1 千萬元以下罰金。
意圖供自己或他人犯罪之用，而犯前二項之罪者，處無期徒刑或
7 年以上有期徒刑，併科新臺幣 1 千萬元以下罰金。
未經許可，持有、寄藏或意圖販賣而陳列第1 項所列槍枝者，處
3 年以上10年以下有期徒刑，併科新臺幣700 萬元以下罰金。
第 1 項至第 3 項之未遂犯罰之。


司法院資訊處製作；財團法人民間司法改革基金會備份。
